臺灣板橋地方法院刑事判決　　　　　　 100年度訴字第1063號
公　訴　人　臺灣板橋地方法院檢察署檢察官
被　　　告　洪嘉宏
上列被告因違反毒品危害防制條例案件，經檢察官提起公訴（10
0 年度毒偵字第2317號) ，被告於本院準備程序中就被訴事實為
有罪之陳述，經本院合議庭裁定由受命法官獨任進行簡式審判程
序，判決如下：
    主  文
洪嘉宏施用第一級毒品，累犯，處有期徒刑玖月，扣案之注射針
筒參支均沒收。
    事  實
一、洪嘉宏(一)前於民國88年間，因施用毒品案件，經臺灣士林地
    方法院以88年度毒聲字第347 號裁定送觀察、勒戒後，因認
    無繼續施用毒品之傾向，於88年3 月2 日釋放出所，並由臺
    灣士林地方法院檢察署檢察官以88年度偵字第2256號為不起
    訴處分確定。(二)惟其旋於前揭觀察、勒戒執行完畢釋放後5
    年內，再因施用毒品案件，經同院以89年度毒聲字第77號裁
    定送觀察、勒戒，因認有繼續施用毒品之傾向，復經同法院
    以89年度毒聲字第777 號裁定令入戒治處所施以強制戒治，
    嗣經停止戒治，於89年10月13日釋放出所，所餘戒治期間付
    保護管束，惟於保護管束期間，再犯施用毒品案件，而經同
    法裁定撤銷停止戒治令入戒治處所續施以強制戒治，迄於91
    年7 月16日執行完畢釋放，該次施用毒品犯行，並經同院以
    89年度簡字第273 號判決處有期徒刑4 月確定，於92年1 月
    7 日易科罰金執行完畢。(三)又其於保護管束期間施用第一級
    毒品案件，經同院以91年度訴緝字第13號判處有期徒刑8 月
    ，並經臺灣高等法院91年度上訴字1293號判決駁回上訴確定
    。(四)復因連續施用第一級及第二級毒品案件，經本院以91年
    度訴字第896 號判決分別判處有期徒刑1 年2 月、8 月，應
    執行有期徒刑1 年8 月，並經臺灣高等法院以91年度上訴字
    第2175號判決駁回上訴確定。嗣上開(三)、(四)所示案件經同院
    以92年度聲字第233 號裁定合併定應執行刑為有期徒刑2 年
    4 月確定，於93年7 月6 日因縮短刑期假釋出監，假釋期間
    付保護管束，嗣經撤銷假釋，所餘殘刑有期徒刑10月又9 日
    ；(五)復於前開假釋期間內，又因施用毒品案件，經臺灣士林
    地方法院以93年度易字第754 號判決處有期徒刑1 年確定。
    (六)又於94年間，因施用毒品及竊盜案件，經本院分別以94年
    度訴字第2157號、94年度簡字第3494號分別判處有期徒刑8
    月、4 月確定，嗣經本院以96年度聲減字第1251號裁定減刑
    及合併定應執行刑為有期徒刑5 月確定。嗣上揭(五)、(六)部分
    之罪刑暨前開假釋經撤銷後之殘刑接續執行，於96年9 月21
    日縮刑期滿執行完畢。(七)又於98年間，再因施用毒品案件，
    分別經本院以98年度訴字第43號判決處有期徒刑7 月，並經
    臺灣高等法院以98年度上訴字第1858號判決駁回上訴確定；
    及經本院以98年度訴字第4709號判決處有期徒刑8 月確定，
    經接續執行，於99年12月31日因縮刑期滿執行完畢( 於本案
    構成累犯) 。
二、詎仍不知悔改，而基於施用第一級毒品海洛因之犯意，於
    100 年3 月16日18時30分許為警採尿回溯26小時內之某時許
     (不含為警查獲至採尿前之期間) ，在其位於新北市○○區
    ○○街40巷24號4 樓住處內，以將海洛因置於針筒中加水注
    射之方式，施用第一級毒品海洛因乙次( 起訴書略載施用之
    地點及方式部分，均予補充) 。嗣於同日17時30分許，為警
    在其上址住處查獲，經其同意搜索後，於屋內扣得注射針筒
    3 支，再經採集其尿液送驗後，檢驗結果呈嗎啡之陽性反應
    ，而查悉上情。
三、案經新北市政府警察局新莊分局移送臺灣板橋地方法院檢察
    署檢察官偵查後提起公訴。
    理  由
一、程序方面：按除被告所犯為死刑、無期徒刑、最輕本刑為3
    年以上有期徒刑之罪或高等法院管轄第一審案件者外，於第
    一次審判期日前之準備程序進行中，被告先就被訴事實為有
    罪之陳述時，審判長得告知被告簡式審判程序之旨，並聽取
    當事人、代理人、辯護人及輔佐人之意見後，裁定進行簡式
    審判程序，刑事訴訟法第273 條之1 第1 項定有明文。經核
    ，本件被告洪嘉宏所犯係死刑、無期徒刑、最輕本刑為3 年
    以上有期徒刑以外之罪，其於準備程序中就被訴事實為有罪
    之陳述，經法官告知簡式審判程序之旨，並聽取公訴人、被
    告之意見後，本院爰依首揭規定，合議裁定由受命法官獨任
    進行簡式審判程序，合先敘明。
二、經查，上揭事實，業據被告於本院準備程序及審理時坦承不
    諱，而被告於前揭時、地為警所採尿液送臺灣檢驗科技股份
    有限公司檢驗結果，發現確有嗎啡陽性反應，則有該公司
    100 年4 月1 日濫用藥物檢驗報告、新北市政府警察局偵辦
    煙毒、麻醉藥品案被移送人姓名及代碼對照表各1 紙在卷可
    憑。且查海洛因經注射或吸入人體後，約80% 於24小時內自
    尿中排出，一般而言，尿液中能否驗出嗎啡陽性反應與其投
    與量、投與途徑、採尿時間、個人體質及檢測方法之靈敏度
    有關，國外曾有文獻報導注射6 毫克之海洛因鹽酸鹽，其代
    謝物嗎啡之平均可檢出時限約為26小時，業經行政院衛生署
    藥物食品檢驗局於81年9 月8 日以藥檢壹字第8114885 號函
    述綦詳。被告上開所採尿液送驗結果既有嗎啡陽性反應，顯
    見被告供承其於採尿前確有施用毒品海洛因乙情非虛，且其
    施用時間應可推認係於100 年3 月16日18時30分許為警採尿
    回溯26小時內之某時，此外，並有搜索扣押筆錄、扣押物品
    目錄表各1 份、及注射針筒3 支扣案可佐，足證被告前開自
    白應與事實相符，應予信實。再查被告前於88、89年間兩度
    因施用毒品案件，經法院依事實欄所載之裁定送觀察、勒戒
    ，第二次並因認有繼續施用毒品傾向，而裁定送強制戒治，
    惟被告於該觀察、勒戒、強制戒治執行完畢後5 年內，反覆
    再犯如事實欄所載之施用毒品犯行，有臺灣高等法院被告前
    案紀錄表附卷可憑，被告既已於觀察、勒戒5 年內再犯施用
    毒品，顯見其再犯率甚高，原實施觀察、勒戒或強制戒治，
    已無法收其實效，即應直接依該條例第10條處罰（最高法院
    97 年 度第5 次刑事庭會議決議、98年度台非字第12號、第
    56號判決意旨參照）。綜上所述，本件罪證明確，被告犯行
    洵堪認定，應予依法論科。
三、查海洛因係毒品危害防制條例第2 條第2 項第1 款所規定之
    第一級毒品，故核被告所為，係犯該條例第10條第1 項之施
    用第一級毒品罪。其施用前持有海洛因之低度行為，應為施
    用之高度行為所吸收，不另論罪。又被告前有如事實欄所載
    之論罪科刑執行情形，有臺灣高等法院被告前案紀錄表附卷
    可憑，其於受徒刑執行完畢後5 年內，故意再犯本件有期徒
    刑以上之罪，為累犯，應依刑法第47條第1 項加重其刑。爰
    審酌被告前經觀察、勒戒及強制戒治，仍未能戒斷其施用毒
    品之惡習，惟其犯後坦承其過，態度良好，再核施用毒品屬
    於自殘行為，犯罪手段尚屬輕微，及其犯罪動機、目的、生
    活狀況、智識程度、所生危害一切情狀，量處如主文所示之
    刑，以資懲儆。扣案之注射針筒3 支，均係被告所有，供其
    犯本案施用毒品罪所用之物，業據其供承明確，爰均依刑法
    第38條第1 項第2 款之規定宣告沒收之。
據上論斷，應依刑事訴訟法第273 條之1 第1 項、第299 條第1
項前段，毒品危害防制條例第10條第1 項，刑法第11條前段、第
47條第1項、第38條第1項第2款，判決如主文。
本案經檢察官林錦鴻到庭執行職務。
中    華    民    國   100    年    10    月    25    日
                  刑事第十庭    法  官    陳昭筠
以上正本證明與原本無異。
如不服本判決應於送達後10日內向本院提出上訴狀。
                                書記官    黃文儀
中    華    民    國   100    年    10    月    28    日
附錄本案論罪科刑法條全文：
毒品危害防制條例第10條
施用第一級毒品者，處六月以上五年以下有期徒刑。
施用第二級毒品者，處三年以下有期徒刑。